Minutes et répertoires du notaire Louis Auguste LAHURE, 17 décembre 1803 - 4 avril 1826 (étude XXIV)
Archives nationales
- Répertoire(s) de Louis Auguste LAHURE, 25 septembre 1800 - 8 septembre 1826; MC/RE/XXIV/13 - MC/RE/XXIV/21
  - Répertoire. 1816, 27 septembre - 1820, 19 juin, 27 septembre 1816 - 19 juin 1820; MC/RE/XXIV/19
    - Inventaire après décès de Jean Felgairolles, arrivé à Paris, rue Saint-Denis, n° 127, le 28 mars 1818., 10 avril 1818
      6 février 1819, procès-verbal de dire concernant la succession de Jean Felgairolles.
      inventaire après décès; Saint-Denis (rue); Felgairolles, Jean (....-1818)
    - Partage entre les héritiers de Jeanne Jarsaillon épouse de Denis Bonin., 25 avril 1818
      partage; Jarsaillon, Jeanne; Bonin, Denis
    - Inventaire après décès de Jeanne Françoise Langlois veuve de François Girard, arrivé le 24 février 1818., 16 mai 1818
      9 juin 1820, liquidation des successions.
      inventaire après décès; liquidation; Langlois, Jeanne Françoise (....-1818); Girard, François
    - Liquidation et partage des successions de Claude François Joseph Raince, ancien notaire à Paris, et de Marie Thérèse Jourdain, son épouse., 13 juin 1818
      liquidation; Raince, Claude François Joseph; Jourdain, Marie Thérèse; notaire
    - Inventaire après décès de Louis Alexandre Anceaux, arrivé à Paris le 29 mai 1818., 17 juin 1818
      inventaire après décès; Anceaux, Louis Alexandre (....-1818)
    - Inventaire après décès de Adélaïde Olympe Massé, épouse de Jean-Baptiste Golzard, arrivé à Paris le 15 juillet 1818, rue des Martyrs, n° 8., 3 août 1818
      inventaire après décès; Martyrs (rue des); Massé, Adélaïde Olympe (....-1818); Golzard, Jean-Baptiste
    - Inventaire après décès de Marie Nicole Lebret épouse de Jacques Charles Jean Fouché., 10 août 1818
      inventaire après décès; Lebret, Marie Nicole; Fouché, Jacques Charles Jean
    - Inventaire après décès de Anne Laforge veuve en 1ères noces de Guillaume Thomassin et épouse en secondes noces de Nicolas Fourgont., 27 août 1818
      inventaire après décès; Laforge, Anne; Thomassin, Guillaume; Fourgont, Nicolas
    - Inventaire après décès de Antoine Sébastien Desoyer, arrivé à Paris le 22 août 1818., 11 septembre 1818
      Me Breton substituant Me Lahure
      inventaire après décès; Desoyer, Antoine Sébastien (....-1818)
    - Inventaire après décès de Charlotte Désirée Carlier épouse de Jean Etienne Oudet., 17 septembre 1818
      inventaire après décès; Carlier, Charlotte Désirée; Oudet, Jean Etienne
    - Inventaire après décès de Marie Joséphine Jollain épouse de Jean-Baptiste Richard, rue du Four Saint-Honoré, n° 8, arrivé le 30 juillet 1818., 29 octobre 1818
      inventaire après décès; Jollain, Marie Joséphine (....-1818); Richard, Jean-Baptiste
    - Dépôt de pièces concernant Claude Joseph Hornust, décédé à Dammarie le 31 mars 1818., 30 octobre 1818
      dépôt de pièces; Hornust, Claude Joseph (....1818)
    - Dépôt de pièces concernant Claude Pierre Jobard et Charlotte Adélaïde Lerutz de Beaupré, son épouse, décédés à Bouillon., 30 octobre 1818
      dépôt de pièces; Bouillon (Pyrénées-Atlantiques); Jobard, Claude Pierre; Lerutz de Beaupré, Charlotte Adélaïde
    - Dépôt de pièces concernant Louis Joseph Deu de Perthes, décédé à Rouen le 19 février 1818, Catherine Charlotte Eléonore Bernard, son épouse, décédée à Hesdin-l'Abbé le 18 pluviôse an VI et Claudine Labauzée veuve de Gabriel Bernard décédée à Samer le 19 frimaire an II., 30 octobre 1818
      dépôt de pièces; Rouen (Seine-Maritime); Hesdin-l'Abbé (Pas-de-Calais); Samer (Pas-de-Calais); Deu de Perthes, Louis Joseph (....-1818); Bernard, Catherine Charlotte Eléonore (....-1798); Labauzée, Claudine; Bernard, Gabriel (....-1793)
    - Dépôt de pièces concernant la succession de François Thevenot décédé à Clermont-Ferrand le 14 septembre 1818., 17 décembre 1818
      dépôt de pièces; Clermont-Ferrand (Puy-de-Dôme); Thevenot, François (....-1818)
    - Inventaire après décès de Marguerite Françoise Charlotte Michaux veuve de Mathieu Chabanne, arrivé à Passy le 18 décembre 1818., 23 décembre 1818
      19 mars 1822, liquidation, RE/XXIV/20.
      inventaire après décès; liquidation; Passy (ancienne commune); Michaux, Marguerite Françoise Charlotte (....-1818); Chabanne, Mathieu (....-1817)
    - Inventaire après décès de Marie Reine Dumont épouse de Jacques François Marie Benjamin Godin, arrivé à Paris, rue de la Chaussée d'Antin, n° 28, le 8 décembre 1818., 5 janvier 1819
      inventaire après décès; Dumont, Marie Reine (....-1818); Godin, Jacques François Marie Benjamin
    - Inventaire après décès de Jean Marie Margotte, rue Bethisy, n° 21., 30 janvier 1819
      inventaire après décès; Margotte, Jean Marie
    - Liquidation et partage de la succession de Henry Breton, décédé à Nogent-sur-Marne., 5 mars 1819
      liquidation; Nogent-sur-Marne (Val-de-Marne); Breton, Henri
    - Inventaire après décès de Marguerite Louis, épouse de Charles Duflot, décédée à Paris, rue Serpente, n° 14, le 15 octobre 1818., 11 mai 1819
      inventaire après décès; Serpente (rue); Louis, Marguerite (....-1818); Duflot, Charles
    - Inventaire après décès de Léonard Legrand, arrivé à Paris, rue des Moulins, n° 20, le 21 juin 1819., 30 juin 1819
      inventaire après décès; Moulins (rue des); Legrand, Léonard (....-1819)
    - Bail par Guillaume Bierfuhrer, demeurant place des Victoires, n°8, à Bernard Pedelaborde, place des Victoires, n°3, de divers lieux dépendants d'une maison place des Victoires, n°8., 2 juillet 1819
      Fichier dit 'général' XIXe siècle (1147 actes), par Claire Béchu et Guillaume Nahon, 1988-1999. (fichier papier entièrement dématérialisé; voir contexte dans le Plan d’orientation général - Notaires de Paris, guides thématiques du Minutier).
      Date de création de la notice: 2008
      bail; Victoires (place des); Bierfuhrer, Guillaume; Pedelaborde, Bernard
    - Inventaire après décès de Geneviève Sophie Payen, épouse de Gabriel Jean Dary, arrivé à Paris, rue de Charenton, n° 101, le 20 juin 1819., 6 juillet 1819
      4 novembre 1823, liquidation de la succession de Geneviève Sophie Payen, épouse de Gabriel Jean Dary, marchand tanneur, rue Censier, n° 1, RE/XXIV/21.
      inventaire après décès; liquidation; Charenton (rue de); Censier (rue); Payen, Geneviève Sophie (....-1819); Dary, Gabriel Jean; tanneur
    - Inventaire après décès de Antoinette Claudine Austraberthe Fertin épouse de François Gouin, arrivé à Paris, rue du Colombier, n° 20, le 17 juin 1819., 21 juillet 1819
      inventaire après décès; Colombier (rue du); Fertin, Antoinette Claudine Austraberthe (....-1819); Gouin, François
    - Inventaire après décès de Marie Anne Célima Bouchez épouse de Louise Jacques François Bouchez, arrivé à Paris, rue Neuve Saint-Sauveur, n° 9, le 10 juin 1819., 3 août 1819
      inventaire après décès; Bouchez, Marie Anne Célima (....-1819); Bouchez, Louise Jacques François
    - Inventaire après décès de Mathurin André Duclos, arrivé à Melun, le 7 août 1819., 12 août 1819
      inventaire après décès; Melun (Seine-et-Marne); Duclos, Mathurin André (....-1819)
    - Inventaire après décès de Marie-Madeleine Justine Rativeau, épouse de Pierre Nicolas de Jarny, arrivé à Sèvres (Seine-et-Oise), le 23 avril 1819., 19 octobre 1819
      inventaire après décès; Sèvres (Hauts-de-Seine); Rativeau, Marie-Madeleine Justine (....-1819); Jarny, Pierre Nicolas de
    - Inventaire après décès de Joseph Barnabé Legendre, arrivé à Cormeilles (Eure), le 2 septembre 1819., 12 novembre 1819
      inventaire après décès; Cormeilles (Eure); Legendre, Joseph Barnabé (....-1819)
    - Dépôt de pièces concernant la succession de Nicolas Renard et Anne Victoire Protin, son épouse., 15 novembre 1819
      dépôt de pièces; Renard, Nicolas; Protin, Anne Victoire
    - Inventaire après décès de Louis Jacob dit Richemond, arrivé à Paris, rue Sainte Croix de la Bretonnerie, n° 5., 18 novembre 1819
      inventaire après décès; Jacob, Louis; Richemond, Louis
    - Inventaire après décès de Philippe Durand, arrivé à Paris, rue Saint-Honoré, hôtel d'Aligre, n° 123., 19 novembre 1819
      23 mars 1820, procès-verbal pour parvenir à la liquidation de Philippe Durand.
      inventaire après décès; procès-verbal; Saint-Honoré (rue); Durand, Philippe
    - Dépôt de pièces concernant la succession de Etienne Cousin., 23 novembre 1819
      dépôt de pièces; Cousin, Etienne
    - Inventaire après décès de Etienne Barthélemy d'Ysarn de Villefort, chevalier de Saint-Louis et de Saint-Lazare, ancien sous-directeur du Mont-de-Piété, arrivé à Paris, le 9 juillet 1819., 27 novembre 1819
      2 juin 1820, liquidation de la succession de Etienne Barthélemy d'Ysarn de Villefort, décédé rue des Vieilles Audriettes, n° 4. 8 juin 1820, procuration de sa veuve, Anne Adélaïde Micoud.
      inventaire après décès; liquidation; procuration; Haudriettes (rue des); Ysarn de Villefort, Etienne Barthélemy d' (....-1819); Micoud, Anne Adélaïde
    - Inventaire après décès de Henriette de Capot Feuillide, veuve de Michel Jaubert, arrivé à Paris, rue des Francs-Bourgeois, n° 15, le 17 juillet 1819., 27 décembre 1819
      inventaire après décès; Francs-Bourgeois (rue des); Capot Feuillide, Henriette de (....-1819); Jaubert, Michel
    - Inventaire après décès de Georges Massot, arrivé à Paris, rue du Faubourg Saint-Denis, n° 47, le 19 octobre 1819., 29 décembre 1819
      inventaire après décès; Massot, Georges (....-1819)
    - Liquidation de la succession de Laurent Jouant, décédé à Paris, le 15 août 1809., 6 janvier 1820
      liquidation; Jouant, Laurent (....-1809)
    - Inventaire après décès de Nicolas Jacques Grille Duboulay, arrivé à Paris, rue du Dauphin, n° 13, le 13 octobre 1819., 7 janvier 1820
      8 avril 1820, liquidation de la succession de Nicolas Jacques Grille Duboulay.
      inventaire après décès; liquidation; Dauphin (rue du); Grille Duboulay, Nicolas Jacques (....-1819)
    - Inventaire après décès de Jean-Baptiste Palyart, arrivé à Paris, rue de la Bucherie, n° 9, le 3 septembre 1819., 5 février 1820
      inventaire après décès; Palyart, Jean-Baptiste (....-1819)
    - Inventaire après décès de Antoine Marie Damaze Rubio, arrivé à Paris, rue du Four Saint-Honoré, n° 47., 11 février 1820
      1er mars 1820, procès-verbal pour parvenir à la liquidation de la succession d'Antoine Marie Damase Rubio, rue du Four Saint-Honoré, n° 47. 12 mai 1820, notoriété concernant les héritiers de Antoine Marie Damaze Rubio, négociant espagnol, décédé le 1er octobre 1819.
      inventaire après décès; procès-verbal; notoriété; Damaze Rubio, Antoine Marie; Damase Rubio, Antoine Marie; commerçant
    - Inventaire après décès de Marie Françoise Gagnard, veuve de Etienne Pharou, arrivé à Paris, grande rue de Chaillot, n° 7, le 25 février 1820., 7 mars 1820
      19 août 1820, liquidation. 31 janvier 1821, liquidation des successions de Marie Françoise Gagnard et de Etienne Pharou et de Marie Louise Pharou veuve de Jacques Virely, RE/XXIV/20.
      inventaire après décès; liquidation; Chaillot (rue de); Gagnard, Marie Françoise (....-1820); Pharou, Etienne; Pharou, Marie Louise; Virely, Jacques
    - Inventaire après décès de Claude François Héruville, arrivé à Paris, rue des Fossés Saint-Germain l'Auxerrois, n° 22, le 25 janvier 1820., 8 mars 1820
      inventaire après décès; Héruville, Claude François (....-1820)
    - Inventaire après décès de Marie Elisabeth Vincent, veuve en premières noces de Pierre Nicolas Baudin et épouse de Joseph Bernard Laurent, arrivé à Paris, rue Saint-Victor, n° 135, le 31 mars 1820., 5 avril 1820
      14 juin 1820, liquidation.
      inventaire après décès; liquidation; Saint-Victor (rue); Vincent, Marie Elisabeth (....-1820); Baudin, Pierre Nicolas; Laurent, Joseph Bernard
    - Transport par le mandataire de Joseph Léopold Sigisbert Hugo, maréchal des camps et armées du roi, officier de la Légion d'honneur, chevalier de Saint-Louis, demeurant à Blois, à Laurent Ignace Reynaud, à Charenton près Paris., 22 avril 1820
      cession; Blois (Loir-et-Cher); Charenton-le-Pont (Val-de-Marne); Hugo, Joseph Léopold Sigisbert (1773-1828); Reynaud, Laurent Ignace; officier général
    - Inventaire après décès de Jean Nicolas Combe, arrivé à Paris, rue du Faubourg Saint-Antoine, n° 133., 4 mai 1820
      9 juillet 1822, liquidation, Marie Angadrême La Perruque, son épouse, RE/XXIV/20.
      inventaire après décès; liquidation; Combe, Jean Nicolas; La Perruque, Marie Angadrême
    - Notoriété après décès de Henry Saint-Aubin, sous lieutenant de la marine royale au service du roi d'Espagne, arrivé à Cadix, le 2 mars 1797, et de Marie Emilie Félicité de Saint-Aubin épouse de Thomas Levacher, arrivé à Paris le 25 fructidor an VIII., 12 mai 1820
      notoriété; Cadix (Espagne); Saint-Aubin, Henri (....-1797); Saint-Aubin, Marie Emilie Félicité de (....-1800); Levacher, Thomas
    - Inventaire après décès de Elisabeth Bagot épouse de Pierre Symphorien Germain, arrivé à Paris, rue des Lavandières, n° 7, le 17 avril 1820., 16 mai 1820
      inventaire après décès; Lavandières (rue des); Bagot, Elisabeth (....-1820); Germain, Pierre Symphorien
    - Inventaire après décès de Jean-Baptiste Sorel, arrivé à Paris, rue Saint-Denis, n° 357, le 18 mai 1820., 29 mai 1820
      inventaire après décès; Saint-Denis (rue); Sorel, Jean-Baptiste (....-1820)
  - Répertoire. 1820, 19 juin - 1822, 16 octobre, 19 juin 1820 - 16 octobre 1822; MC/RE/XXIV/20
    - Inventaire après décès de Barbe Fiacre épouse de Jean Lavallée, arrivé à Paris, rue des Martyrs, n° 65, le 22 mai 1820., 29 juin 1820
      MC/RE/XXIV/20
      16 novembre 1820, liquidation.
      inventaire après décès; liquidation; Martyrs (rue des); Fiacre, Barbe (....-1820); Lavallée, Jean
    - Inventaire après décès de Jean Marie Ravier, arrivé à Paris, rue Montmartre, n° 86, le 23 juin 1820., 7 juillet 1820
      inventaire après décès; Montmartre (rue); Ravier, Jean Marie (....-1820)
    - Inventaire après décès de Louis François Beccasse, arrivé à Buc près Versailles, le 24 octobre 1819., 1er août 1820
      inventaire après décès; Buc (Yvelines); Versailles (Yvelines); Beccasse, Louis François (....-1819)
    - Inventaire après décès de Valentin Quentin Desmonts, arrivé à Paris, rue Saint-Honoré, n° 183, le 31 juillet 1820., 12 août 1820
      30 septembre 1828, liquidation, Jeanne Angélique Emilie Sorelle, sa veuve, épouse de Alphonse Auguste Arnaud Jeanti, demeurant à Paris, rue Saint-Louis au Marais, n° 30, RE/XXIV/22
      inventaire après décès; liquidation; Saint-Honoré (rue); Desmonts, Valentin Quentin (....-1820); Sorelle, Jeanne Angélique Emilie; Arnaud Jeanti, Alphonse Auguste
    - Inventaire après décès de Antoine Gérard Leblond, rue du Petit Vaugirard, n° 25, le 27 ou 28 juin 1820., 4 septembre 1820
      27 septembre 1820, liquidation.
      inventaire après décès; liquidation; Vaugirard (ancienne commune); Petit-Vaugirard (rue du); Leblond, Antoine Gérard (....-1820)
    - Inventaire après décès de Marie Louise Virginie Letierce, épouse de Jacques Nicolas Auguste Bellanger, arrivé à Paris, rue du Four Saint-Honoré, n° 4, le 10 septembre 1820., 20 septembre 1820
      inventaire après décès; Letierce, Marie Louise Virginie (....-1820); Bellanger, Jacques Nicolas Auguste
    - Inventaire après décès de Hélène Victoire Hinsant première épouse de Gaspard Marie ou Marie Gaspard Glaton ou Glatou, arrivé rue Saint-Dominique au Gros Caillou, n° 10, le 19 avril 1820., 4 octobre 1820
      17 mai 1825, partage de rentes, RE/XXIV/21.
      inventaire après décès; partage; Vaugirard (ancienne commune); Saint-Dominique (rue); Gros-Caillou (quartier); Hinsant, Hélène Victoire (....-1820); Glaton, Gaspard Marie; Glatou, Marie Gaspard
    - Inventaire après décès de Noël Michel Coilloz, arrivé à Paris, quai de l'Ecole, n° 20, le 24 avril 1820., 13 octobre 1820
      inventaire après décès; Ecole (quai de l'); Coilloz, Noël Michel (....-1820)
    - Bail par le marquis Nicolas-Charles-Victor Oudinot, à Pierre-Marie, vicomte Posnel de Verneaux, rue de l'Université, n°90, d'un hôtel, rue de Bourgogne, n°32, à 7000 francs par an., 20 octobre 1820
      bail; Université (rue de l'); Oudinot, Nicolas-Charles-Victor (marquis); Posnel de Verneaux, Pierre-Marie (vicomte)
    - Inventaire après décès de Claudine Musy épouse de Pierre Poinsot, arrivé à Paris, rue Saintonge, n° 44, le 31 octobre 1820., 4 décembre 1820
      inventaire après décès; Saintonge (rue de); Musy, Claudine (....-1820); Poinsot, Pierre
    - Notoriété après décès de Pierre Lelong, arrivé à l'hospice des incurables, le 4 août 1819., 15 janvier 1821
      notoriété; Lelong, Pierre (....-1819)
    - Inventaire après décès de Auguste Simon Offroy, arrivé à Paris, rue du Harlay, n° 17, le 1er janvier 1821., 22 janvier 1821
      inventaire après décès; Offroy, Auguste Simon (....-1821)
    - Notoriété après décès de Marie Elisabeth Victoire Bougeonnier épouse de David Vasse, arrivé à Paris, rue Jean Jacques Rousseau, n° 12, le 21 février 1820., 6 février 1821
      notoriété; Bougeonnier, Marie Elisabeth Victoire (....-1820); Vasse, David
    - Inventaire après décès de Denise Catherine Léger épouse de Pierre Sébastien Ancellet, arrivé à Nogent-sur-Marne (Seine), le 8 décembre 1819., 6 février 1821
      inventaire après décès; Nogent-sur-Marne (Val-de-Marne); Léger, Denise Catherine (....-1819); Ancellet, Pierre Sébastien
    - Notoriété après décès de Jean-Baptiste Golzard, arrivé à Paris, rue des Martyrs, n° 8, le 9 novembre 1820., 13 février 1821
      notoriété; Martyrs (rue des); Golzard, Jean-Baptiste (....-1820)
    - Notoriété après décès de Claude Auguste Dornier et de Jean Amédée Dornier, arrivés à Nancy le 5 août 1817 et 8 novembre 1817., 13 février 1821
      notoriété; Nancy (Meurthe-et-Moselle); Dornier, Claude Auguste (....-1817); Dornier, Jean Amédée (....-1817)
    - Notoriété après décès de Marie Louise Sophie Nazon veuve de Alexandre Lami de Verdmanne, arrivé à Paris, rue Montmartre, n° 64, le 23 mai 1820., 13 février 1821
      notoriété; Montmartre (rue); Nazon, Marie Louise Sophie (....-1820); Lami de Verdmanne, Alexandre
    - Notoriété après décès de Marie Claude Beaunieux divorcée de Joseph Chariot, arrivé à Paris, rue de l'Arbre Sec, n° 18., 9 mars 1821
      notoriété; Arbre-Sec (rue de l'); Beaunieux, Marie Claude; Chariot, Joseph
    - Inventaire après décès de Jean Pierre Marie Donjean, arrivé à Paris, galerie Montesquieu, n° 5, le 25 février 1821., 19 mars 1821
      inventaire après décès; Donjean, Jean Pierre Marie (....-1821)
    - Notoriété après décès de Pierre François Christophe Laloy, arrivé à Paris, rue d'Assas, n° 1, le 21 août 1816., 28 mars 1821
      notoriété; Assas (rue d'); Laloy, Pierre François Christophe (....-1816)
    - Compte, Marie Marguerite Charpillon veuve de Juddes Joseph Meslier, demeurant à Versailles, boulevard de la Reine, n° 69., 25 avril 1821
      Précisions sur les lieux: Versailles (Yvelines)--Reine (boulevard de la)
      14 février 1832, liquidation, RE/XXIV/23
      compte; liquidation; Versailles (Yvelines); Charpillon, Marie Marguerite; Meslier, Jude Joseph
    - Notoriété après décès de Jean Louis Mugnier, arrivé à Paris, rue du Bac, n° 40, le 14 avril 1821., 30 avril 1821
      notoriété; Bac (rue du); Mugnier, Jean Louis (....-1821)
    - Notoriété après décès de Chrétien Guillaume Kallenberg, arrivé à Paris, quai des Orfèvres, n° 50, le 17 avril 1821., 19 mai 1821
      notoriété; Orfèvres (quai des); Kallenberg, Chrétien Guillaume (....-1821)
    - Inventaire après décès de Vincent L'Archevêque et de Jeanne Marie Dufour, son épouse, rue de l'Arbre Sec, n° 30., 28 mai 1821
      inventaire après décès; Arbre-Sec (rue de l'); L'Archevêque, Vincent; Dufour, Jeanne Marie
    - Notoriété après décès de Agathe Françoise Guyot veuve de Jean Michon, arrivé à Paris, rue Galande, n° 31, le 2 décembre 1817., 29 mai 1821
      notoriété; Galande (rue); Guyot, Agathe Françoise (....-1817); Michon, Jean
    - Notoriété après décès de Marie Françoise Salomé Humbert épouse de Georges Vitzthum, arrivé à Paris, rue du Regard, n° 5, le 7 février 1820., 29 mai 1821
      notoriété; Regard (rue du); Humbert, Marie Françoise Salomé (....-1820); Vitzthum, Georges
    - Inventaire après décès de Claude Louis Frédéric Rast Maupas, arrivé rue de la Barillerie, n° 2, le 16 décembre 1820., 6 juin 1821
      5 octobre 1821, procès-verbal d'enchères pour la succession de Jean Jacques Rast Maupas.
      Jean-Louis appelé Rast-Maupas, né à La Voulte le 26 novembre 1731, agronome distingué fut l'inventeur de la 'Condition des soies' (brevet déposé en 1800). Il voyagea beaucoup. Il étudia particulièrement l'histoire naturelle et l'agriculture; Il observa au péril de sa vie une éruption du Vésuve. Il conçut l'idée qui l'amena à mettre au jour la condition des soies dont il déposa un mémoire à Lyon en 1779. Les événements de la Révolution l'obligèrent à quitter momentanément le pays. En l'an VII, il mit au point un procédé pour peindre et dorer l'étoffe à la chinoise. Inventeur infatigable, il entreprit la construction d'un bateau insubmersible et inchavirable. Enfin il inventa une greffe en fente sur sève tombante, qui porte son nom. Il était en outre collectionneur de végétaux étrangers et présida la pépinière du département du Rhône à sa fondation. Il mourut à Lyon le 27 mars 1821.
      Frédéric Rast-Maupas, fils de Jean-louis, né à Lyon en 1789. Il mourut à Paris en 1820. Il publia les Mémoires de son père. Il eut deux filles Louisia et Léonie.
      inventaire après décès; Barillerie (rue de la); Rast Maupas, Claude Louis Frédéric (1789-1820)
    - Notoriété après décès de Joseph Marguet, maréchal de camp, arrivé au village de La Rothière, le 1er février 1814., 13 juin 1821
      notoriété; La Rothière (Aube); Marguet, Joseph (....-1814); officier général
    - Inventaire après décès de Antoine Pierre D'Allard vicomte d'Allard., 5 juillet 1821
      4 mars 1822, procès-verbal de dires.
      inventaire après décès; procès-verbal; Allard, Antoine Pierre d'
    - Inventaire après décès de Marie Jeanne Denise Gérard, épouse de Etienne François Guingot, arrivé rue du Faubourg Saint-Martin, n° 153, le 6 juillet 1821., 11 juillet 1821
      20 juillet 1820, liquidation.
      inventaire après décès; liquidation; Gérard, Marie Jeanne Denise (....-1821); Guingot, Etienne François
    - Notoriété après décès de Anne Andrée Benezet veuve de Claude LeRoy, arrivé à Beaumont le Chartif (Eure & Loir), le 19 juillet 1821., 12 août 1821
      notoriété; Beaumont-les-Autels (Eure-et-Loir); Bénezet, Anne Andrée (....-1821); Leroy, Claude
    - Inventaire après décès de Victoire Marie Jeanne Baron épouse de Joseph Marie Combe, arrivé rue de Seine, n° 55, le 22 mai 1821., 17 août 1821
      31 décembre 1822, liquidation de la succession de Marie Jeanne Victoire Baron, veuve de Joseph Marie Combe, RE/XXIV/21.
      inventaire après décès; Seine (rue de); Baron, Victoire Marie Jeanne (....-1821); Combe, Joseph Marie; Baron, Marie Jeanne Victoire (....-1821)
    - Inventaire après décès de Marie Adèle Molinier épouse de Pierre François Biard., 21 septembre 1821
      inventaire après décès; Molinier, Marie Adèle; Biard, Pierre François
    - Notoriété après décès de Françoise Prelat veuve de François Prevost, arrivé à l'hospice de la Sapétrière., 11 octobre 1821
      notoriété; Prelat, Françoise; Prévost, François
    - Inventaire après décès de Julien Brice Lautour, arrivé rue de la Verrerie, n° 4., 12 octobre 1821
      9 novembre 1822, procès-verbal d'enchères d'un fonds de pharmacie, Françoise Elisabeth Vallée, sa veuve, RE/XXIV/21.
      inventaire après décès; Verrerie (rue de la); Lautour, Julien Brice; Vallée, Françoise Elisabeth; pharmacien
    - Inventaire après interdiction de Jean-Baptiste Pierre Labrousse, rue des Filles Saint-Thomas, n° 20., 18 octobre 1821